# 求助陈版主， 3-1-15顺利交易未实现损益。

提问人：liuweisheng 时间：2022-09-13 15:11:56
应抵销的顺流交易未实现损益为：4,000×30%=1,200万元。
这里为什么用40%的交易价格*交易后的比例30%，而不是交易前的金额4,000跟交易前的比例40%相乘，或者交易后的金额跟交易后的比例相乘。谢谢版主解惑

回答人：chenyiwei
未实现交易损益按照本次交易后的持股比例计算应归母份额，因为对应于已被处置的股权比例的部分已实现，故无需继续抵销。